【裁判字號】    89,上易,1796
【裁判日期】    890622
【裁判案由】    竊盜
【裁判全文】
臺灣高等法院刑事判決                    八十九年度上易字第一七九六號
    上  訴  人
    即  被  告  丙○○
    選任辯護人  吳振賓
右上訴人因竊盜案件，不服臺灣臺北地方法院八十九年度易字第五號，中華民國八十
九年三月二十二日第一審判決（起訴案號：臺灣臺北地方法院檢察署八十八年度偵字
第二三二九三、二四七三一號），提起上訴，本院判決如左：
    主  文
原判決撤銷。
丙○○連續攜帶凶器，毀壞門扇，於夜間侵入有人居住之建築物竊盜，處有期徒刑壹
年。
扣案之尖嘴鉗壹支、一字起子貳支、萬用扳手壹支、撬棒支、鐵撬貳把、背包貳個
、雨衣貳套、手套肆付、帽子壹個、手電筒貳支均沒收。
    事  實
一、丙○○自民國六十六年間起，曾多次因竊盜案件，經法院判處有期徒刑，並已執
    行完畢；又於八十四年、八十五年間因竊盜等案件，經臺灣臺北地方法院先後判
    處有期徒刑一年四月、二年六月，於八十七年九月四日假釋出監，現仍假釋中（
    均不構成累犯）。竟不知檢束行為，猶意圖為自己不法之所有，並基於概括之犯
    意，於八十八年十月十八日凌晨一時許夜間，攜帶其所有，客觀上具有危害生命
    、身體安全之凶器尖嘴鉗、一字起子、萬用扳手各一支、撬棒三支等為工具，用
    以毀壞鐵製後門，侵入臺北市○○○路○段七十五號一樓、七十七號一樓所在之
    大樓（夜間有管理員另室居住，為有人居住之建築物），先在上址七十五號一樓
    丁○○經營之電器公司著手行竊，惟因未發現財物而未得手；旋以同法侵入隔壁
    七十七號一樓甲○○經營之照相館，竊取攝影機一台、裝有新臺幣（下同）二千
    三百元之塑膠盒一個，裝有硬幣九百四十元之臺北銀行布袋一個，裝有衛生棉二
    十個之手提袋一個及現款六千八百元，得手後，為鄰人發現報警當場查獲，並扣
    得其所有用以行竊之尖嘴鉗一支、一字起子一支、萬用扳手一支、撬棒三支、背
    包二個、雨衣二套、手套三付、帽子一個、手電筒一支等物。經移送臺灣臺北地
    方法院檢察署檢察官於同日諭令以五萬元交保後，仍不知悔改，復承前同一手法
    竊盜之概括犯意，於八十八年十一月八日凌晨二時五十分許夜間，攜帶其所有，
    客觀上具有危害生命、身體安全之凶器鐵撬二支、一字起子一支為工具，用以毀
    壞鐵製後門，侵入臺北市○○○路○段二五六號乙○○經營之牙科診所（該址樓
    上有人居住，亦為夜間有人居住之建築物），竊取一百元，得手後，為警當場查
    獲，並扣得其所有用以行竊之一字起子一支、鐵撬二把、手套一付、手電筒一支
    等物。
二、案經臺北市政府警察局大安分局及松山分局分別移送臺灣臺北地方法院檢察署檢
    察官偵查起訴。
    理  由
一、右開事實，迭據上訴人即被告丙○○於警訊、偵查及原審審理時坦承不諱，核與
    被害人丁○○、甲○○、乙○○指訴失竊情節相符，並有贓物認領保管收據二紙
    、工具及現場照片十二張附卷，暨被告所有用以行竊之尖嘴鉗一支、一字起子二
    支、萬用扳手一支、撬棒三支、鐵撬二把、背包二個、雨衣二套、手套四付、帽
    子一個、手電筒二支扣案足憑。本件事證明確，被告犯行堪以認定，應予依法論
    科。
二、按刑法第三百二十一條第一項所列各款為竊盜之加重條件，如犯竊盜罪兼具數款
    加重情形時，因竊盜行為祇有一個，仍祇成立一罪。其第一款所謂「有人居住之
    建築物」，不以行竊時有人居住其內為必要，其居住人宿於樓上，或大樓管理員
    居住另室，而乘隙侵入其他房間行竊者，均不失為侵入有人居住之建築物行竊（
    最高法院六十九年度臺上字第三九四五號判例意旨參照）。至於第三款所稱「兇
    器」，其種類並無限制，凡客觀上足對人之生命、身體、安全構成威脅，具有危
    險性之兇器均屬之，且祇須行竊時攜帶此種具有危險性之兇器為已足，並不以攜
    帶之初有行兇之意圖為必要（最高法院七十九年度臺上字第五二五三號判例意旨
    參照）。查被告所侵入行竊之處所，雖均屬營業處所，夜間無人在內，然臺北市
    ○○○路三段七十五號一樓、七十七號一樓係夜間有管理員另室居住之大樓，臺
    北市○○○路○段二五六號之樓上夜間有人居住，已據被害人丁○○、甲○○、
    乙○○於原審陳述綦詳（見原審卷第六十二頁背面及第六十三頁），參諸上開判
    例意旨，均屬夜間有人居住之建築物。又被告先後所攜帶之一字起子等物，均係
    客觀上足生危害於人身安全之兇器，復經原審法官勘驗屬實，有勘驗筆錄在卷足
    參（見原審卷第六十四頁）。是核被告所為，係犯刑法第三百二十一條第一項第
    一款、第二款、第三款之攜帶凶器，毀壞門扇，於夜間侵入有人居住之建築物竊
    盜罪（甲○○、乙○○部分）及同條第二項之攜帶凶器，毀壞門扇，於夜間侵入
    有人居住之建築物竊盜未遂罪（丁○○部分）。被告先後三次竊盜犯行，時間緊
    接，手段相若，而觸犯基本構成要件相同之罪名，顯係基於概括之犯意為之，為
    連續犯，應依刑法第五十六條規定以一攜帶凶器，毀壞門扇，於夜間侵入有人居
    住之建築物竊盜罪論，並加重其刑。原審據以論科，原非無見，惟原審認被告所
    侵入之處所為住宅，與事實尚有未合，被告上訴意旨，空言聲明不服，指摘原判
    決不當，固無理由，然原判決既有可議，自應由本院予以撤銷改判。爰審酌被告
    已有多次竊盜前科，並曾多次受刑之執行，有其全國前案紀錄表在卷足參，品行
    顯然不佳，及其犯罪動機、目的、手段、所得財物、所生之危害，暨犯罪後之態
    度等一切情狀，量處如主文所示之刑。
三、扣案之尖嘴鉗一支、一字起子二支、萬用扳手一支、撬棒三支、鐵撬二把、背包
    二個、雨衣二套、手套四付、帽子一個、手電筒二支，均為被告所有供本件竊盜
    犯罪所用之物，業據被告於原審審理時供明在卷，併予宣告沒收。
四、被告經合法傳喚，無正當理由不到庭，爰不待其陳述逕行判決。
據上論斷，應依刑事訴訟法第三百六十九條第一項前段、第三百六十四條、第二百九
十九第一項前段、第三百七十一條，刑法第五十六條、第三百二十一條第一項第一款
、第二款、第三款，第三十八條第一項第二款，判決如主文。
本案經檢察官謝英民到庭執行職務。
中    華    民    國    八十九    年       六       月       二十二     日
                            臺灣高等法院刑事第五庭
                                審判長法  官  曾  德  水
                                      法  官  楊  貴  雄
                                      法  官  林  立  華
右正本證明與原本無異。
不得上訴。
                                      書記官  廖  月  女
中    華    民    國    八十九    年       六       月       二十三     日
附錄：本案論罪科刑法條全文
刑法第三百二十一條第一項第一、二、三款
犯竊盜罪而有左列情形之一者，處六月以上五年以下有期徒刑：
一、於夜間侵入住宅或有人居住之建築物、船艦或隱匿其內而犯之者。
二、毀越門扇、牆垣或其他安全設備而犯之者。
三、攜帶兇器而犯之者。


司法院資訊處製作；財團法人民間司法改革基金會備份。
